臺灣桃園地方法院刑事判決　
111年度侵訴字第34號
公  訴  人  臺灣桃園地方檢察署檢察官 
被      告  李孟潔


選任辯護人  廖家瑜律師（法律扶助）
上列被告因妨害性自主罪案件，經檢察官提起公訴（109年度偵
字第36731號），本院判決如下：
    主  文
甲○○犯強制性交罪，處有期徒刑壹年柒月。緩刑伍年，緩刑期間
付保護管束，並應依附表所示內容支付損害賠償，且應於判決確
定後貳年內向檢察官指定之政府機關、政府機構、行政法人、社
區或其他符合公益目的之機構或團體提供壹佰小時之義務勞務，
並接受法治教育課程肆場次。
    犯罪事實
甲○○於通訊軟體Zoe結識代號AE000-A109424號成年女子（真實姓
名年籍詳卷，下稱A女），並於民國109年6月15日11時21分至同
日18時41分許，相約至甲○○位於桃園市○○區○○路0號3樓租屋處聊
天，甲○○竟基於強制性交之犯意，無視A女已明示拒絕並掙扎推
拒，仍將A女壓制在床上使之無法動彈，以手撫摸A女之胸部及下
體，再以手指進入A女之陰道內，以此方式對A女為強制性交行為
1次得逞。
    理  由
壹、證據能力部分：
    本判決所引用為判斷基礎之下列證據，關於傳聞供述證據，
    檢察官、被告甲○○及辯護人於審判程序中均同意作為證據使
    用（本院卷第66頁），本院審酌該等證據作成時情況，並無
    違法或不當取證，亦無顯不可信，而認為適當，均有證據能
    力；非供述證據，均依法定程序取得，經合法調查程序，與
    待證事實間復具相當關聯性，無不得為證據情形，依同法第
    158條之4規定反面解釋，亦具證據能力。
貳、認定犯罪事實所憑之證據及理由：
    上開犯罪事實，業據被告於本院審理時坦承不諱（本院卷11
    4頁），核與告訴人A女、證人即A女之輔導老師梁碩娟於警
    詢及偵訊時證述情節相符（偵卷17-20、75-76、87-89頁）
    ，並有LINE對話紀錄、A女就讀之甲學校（校名詳卷）110年
    10月25日第0000000000號函暨所附心理諮商及創傷評估報告
    在卷可稽（偵卷43-62頁，偵卷不公開卷13-16頁），足認被
    告之前揭任意性自白，確與事實相符，值堪採信。本案事證
    明確，被告之強制性交犯行，堪予認定。
參、論罪科刑：
一、核被告所為，係犯刑法221條第1項之強制性交罪。被告於犯
    對告訴人為強制性交過程中，所為撫摸告訴人胸部及下體之
    強制猥褻行為，應為強制性交行為所吸收，不另論罪。
二、刑法第221條第1項強制性交罪之最輕法定刑為3年以上有期
    徒刑，惟行為時強制或違反意願之不法腕力程度、被害人受
    創之程度，攸關被告主觀惡性、法益侵害等情節差異，應依
    個案比例評價之。被告因一己私欲，不顧告訴人意願，以前
    揭強暴之方法對告訴人遂行強制性交，固有不該之處。惟被
    告犯後坦承犯行，且於本院審理時與告訴人達成調解，承諾
    分期賠償25萬元，有本院調解委員調解單在卷可稽（本院卷
    107頁），被告已致力彌補錯誤，較之手段殘暴強制性交、
    拒未賠償道歉之型態，顯有可憫，復酌以被告前無任何犯罪
    紀錄之品行，有臺灣高等法院被告前案紀錄表可稽，雖自制
    力欠佳，偶犯重刑，然本院綜上酌量，依本件被告之主觀心
    態、行為及告訴人客觀上所受侵害程度等情狀，比例權衡，
    倘仍處以本罪最輕本刑有期徒刑3年，猶嫌過重，有情輕法
    重之情形，在客觀上尚非不可憫恕，爰就被告上開強制性交
    犯行，依刑法第59條規定酌減其刑。
三、審酌被告為滿足個人私慾，違反告訴人之意願，率爾以上開
    方式為強制性交犯行，侵害告訴人之身體與性自主決定權，
    致使告訴人身心受創，同時破壞社會秩序安寧，所為實非可
    取。惟考量被告犯後終知坦承犯行，並與告訴人達成調解，
    承諾分期賠償25萬元，而告訴人也於本院審理時表示依法判
    決等語（本院115頁），被告已略為彌補犯罪所生之損害，
    堪認其犯後態度良好，非無悔意。兼衡被告犯罪之動機、目
    的、犯罪手段、品行，暨其警詢時自陳高職畢業、現職刺青
    師、家庭及經濟狀況小康等一切情狀，量處如主文所示之刑
    。
四、被告前未曾因故意犯罪受有期徒刑以上刑之宣告，有臺灣高
    等法院被告前案紀錄表存卷可考，其因一時失慮，致罹刑章
    ，犯後坦承犯行，深具悔意，並與告訴人達成調解，承諾分
    期賠償25萬元，而告訴人也於本院審理時表示依法判決等語
    ，已說明如前，被告經此教訓，當知所警惕，應無再犯之虞
    ，本院綜合各情，復考量被告之年齡、智識經歷、家庭經濟
    狀況，倘令其入監執行，恐沾染犯罪之惡習，或因此自暴自
    棄，有礙其日後復歸社會，因認對於被告所科之刑，以暫不
    執行為適當，爰依刑法第74條第1項第1款規定，諭知緩刑5
    年。又為促使被告履行調解內容，爰依同法第74條第2項第3
    款規定，諭知被告應依附表所示內容支付損害賠償。又為促
    使被告日後更加注意行為規範，勿再犯同性質之犯行，造成
    社會秩序危害，宜以義務勞動方式彌補犯罪等考量，爰分別
    依同法第74條第2項第5款、第8款規定，諭知被告應於判決
    確定後2年內，依執行檢察官命令，向指定之政府機關、政
    府機構、行政法人、社區或其他符合公益目的之機構或團體
    提供100小時之義務勞務，並接受法治教育課程4場次。又依
    刑法第93條第1項第1款、第2款之規定，諭知緩刑期間付保
    護管束，俾透過觀護人給予適當之督促，教導正確法治觀念
    ，以收矯正及社會防衛之效。倘被告違反上開應行負擔之事
    項且情節重大，足認原宣告之緩刑難收其預期效果，而有執
    行刑罰之必要者，依刑法第75條之1第1項第4款之規定，檢
    察官得向本院聲請撤銷其緩刑之宣告，附此敘明。
據上論斷，應依刑事訴訟法第299條第1項前段，判決如主文。
本案經檢察官乙○○、朱啟仁提起公訴，檢察官凌于琇到庭執行職
務。
中　　華　　民　　國　　111 　年　　11　　月　　25　　日
                  刑事第十一庭  審判長法  官  潘政宏
　　　　　　　　　　　　　　　　　　  法  官  翁健剛
　　　　　　　　　　　　　　　　　　  法  官  林育駿
以上正本證明與原本無異。
如不服本判決應於收受判決後20日內向本院提出上訴書狀，並應
敘述具體理由。其未敘述上訴理由者，應於上訴期間屆滿後20日
內向本院補提理由書(均須按他造當事人之人數附繕本)「切勿逕
送上級法院」。 
       　　　　　　　　　　　　　　　書記官　翁珮華　　　　
中　　華　　民　　國　　111 　年　　11　　月　　25　　日
中華民國刑法第221條
（強制性交罪）
對於男女以強暴、脅迫、恐嚇、催眠術或其他違反其意願之方法
而為性交者，處3年以上10年以下有期徒刑。
前項之未遂犯罰之。

附表：
賠償對象 損害賠償內容 AE000-A109424（代稱A女） 被告甲○○應支付AE000-A109424新臺幣（下同）25萬元，支付方式如下：自民國111年12月1日起，於每月10日前支付5000元予AE000-A109424，至25萬元全數清償完畢為止，如有一期未履行，視為全部到期。